臺灣板橋地方法院刑事判決　　　　　　　 94年度易字第967號
公　訴　人　臺灣板橋地方法院檢察署檢察官
被　　　告　丁○○
上列被告因竊盜案件，經檢察官聲請簡易判決處刑（九十四年度
偵字第四二五二號），及移送併辦（九十四年偵字第八一九四號
），本院認為不宜以簡易判決處刑，應適用通常程序審判，受命
法官行準備程序中，被告為有罪陳述，由合議庭裁定由受命法官
獨任進行簡式審判程序，本院判決如下：
    主  文
丁○○連續攜帶兇器竊盜，累犯，處有期徒刑壹年玖月。扣案之
鑰匙壹支、壹串（陸支）、變造之「壬○○」重型機車駕駛執照
上「丁○○」照片壹張均沒收。
    事  實
一、丁○○曾有多次竊盜、毒品前科，最後一次因施用毒品案件
    ，經本院以九十二度易字第一五八○號判決判處有期徒刑四
    月確定，甫於民國九十三年五月八日執行完畢（構成累犯）
    ，竟仍不知悔改，意圖為自己不法之所有，基於竊盜之概括
    犯意，為下列行為：
    (一)九十四年三月二日十八時許，在臺北縣三重市○○○路三
      十二號前，以其所有之鑰匙一支，見四周無人，將該鑰匙
      插入停放於上址路邊辛○○所有車牌號碼為ＲＪＣ—○五
      六號輕型機車鑰匙孔內，發動竊取之，得手後，供已代步
      之用，嗣於同年三月三日零時二十分許，騎乘上開竊得之
      機車，在臺北縣新莊市○○路、中港一街口前，為警當場
      查獲，並扣得其所有供行竊之鑰匙一支。
    (二)於附表編號一、二、四、六、八所示之時間、地點，攜帶
      向吳員目借得，客觀上足以為兇器使用之六角扳手一支，
      竊取如附表編號一、二、四、六、八所示蔡文德等人之財
      物，得手後將竊得之附表編號一、二、六、八所示之部分
      財物，與知情之吳員目交易第二級毒品（吳員目涉嫌販賣
      第二級毒品、收受贓物等犯行，另經檢察官聲請併案臺灣
      高等法院審理），於附表編號三、五、七、九所示之時間
      、地點，以其所有之鑰匙一串（六支）插入附表編號三、
      五、七、九所示之機車鑰匙孔，發動機車竊取之，作為代
      步工具，並於九十四年五月初某日，在其位於臺北縣新莊
      市○○街七十巷四弄八之二號住處內，將自己照片乙張換
      貼於所竊得「壬○○」之重型機車駕駛執照上變造之，足
      以生損害於監理機關對於車籍資料管理之正確性及壬○○
      本人。嗣於九十四年五月六日十五時許，在其住處內為警
      查獲，扣得供竊盜所用之六角扳手一支（偵查卷第一百零
      八頁從右起算第四支）、鑰匙一串（六支）、變造之「壬○○」之重型機車駕駛執照一張，及蔡文德失竊之休閒服
      三件、休閒褲二件、甲○○失竊之帽子一頂、ＰＧＡ襪子
      五雙、ＮＩＮＯ襪子五雙、庚○○失竊之香菸二條；與竊
      盜行為無關之砂輪機一台、砂輪片一盒、鐵條一支、扳手
      六支、鴨舌帽一頂、口罩一個、頭燈一個、油壓剪二把、
      鋸子一把，丁○○並帶同警方於附表編號三、五、七、八
      、九所示之尋獲地點起出竊得之貨車、機車。警方依丁○○供述循線於同日二十一時許，在臺北縣新莊市○○街七
      十一號之一查獲吳員目，並起出（附表編號八）乙○○失
      竊之綠色鐵架。
二、案經臺北縣政府警察局新莊分局報請臺灣板橋地方法院檢察
    署檢察官偵查起訴，暨蔡文德、甲○○、黃詩涵、壬○○、
    丙○○、庚○○、己○○、乙○○、戊○○訴由臺北縣政府
    警察局海山分局報請臺灣板橋地方法院檢察署檢察官移送併
    辦。
    理  由
一、訊據被告丁○○對於上揭犯罪事實坦承不諱，犯罪事實一之
    (一)部分，核與被害人辛○○於警詢中指述相符，復有辛○○
    提供之行車執照影本、贓物認領保管單各一紙、扣案之鑰匙
    一支足資佐憑。犯罪事實一之(二)部分，核與告訴人蔡文德、
    甲○○、黃詩涵、壬○○、丙○○、庚○○、己○○、乙○○、戊○○於警詢中指述相符，復有贓物認領保管單九紙、
    黃詩涵、己○○、戊○○提供之行車執照影本各一紙、車籍
    作業系統－集中查詢基本詳細資料一紙、車輛竊盜、車牌失
    竊資料個別查詢報表－查詢車輛認可資料二紙、車號查詢輕
    型機車車籍一紙附卷可稽。被告將自己照片換貼於「壬○○
    」之重型機車駕駛執照上，加以變造之，復有駕駛執照扣案
    可查。被告自白核與事實相符，被告犯行堪以認定，應依法
    論罪科刑。
二、核被告丁○○就犯罪事實一之(一)、一之(二)附表編號三、五、
    七、九所示之犯行，係犯刑法第三百二十條第一項竊盜罪。
    按刑法第三百二十一條第一項第三款之攜帶兇器竊盜罪，係
    以行為人攜帶兇器竊盜為其加重條件，此所謂兇器，其種類
    並無限制，凡客觀上足對人之生命、身體、安全構成威脅，
    具有危險性之兇器均屬之，且祇須行竊時攜帶此種具有危險
    性之兇器為已足，並不以攜帶之初有行兇之意圖為必要。螺
    絲起子為足以殺傷人生命、身體之器械，顯為具有危險性之
    兇器（最高法院七十九年台上字第五二五三號判例參照）。
    六角扳手，為金屬製成，如用力揮刺，對人之生命、身體、
    安全構成威脅，具有危險性，自為兇器之一種。被告就犯罪
    事實一之(二)附表編號一、二、四、六、八所示之犯行，係犯
    刑法第三百二十一條第一項第三款攜帶兇器竊盜罪。被告變
    造「壬○○」之重型機車駕駛執照，係犯刑法第二百十二條
    變造特種文書罪。被告五次竊盜犯行、五次攜帶兇器竊盜犯
    行，時間緊接，手法相同，所犯係構成要件相同之罪，顯係
    基於概括犯意反覆為之，為連續犯，應依刑法第五十六條規
    定，論以一連續攜帶兇器竊盜罪，並加重其刑。被告所犯變
    造特種文書罪、連續攜帶兇器竊盜罪間，有方法、結果之牽
    連關係，依刑法第五十五條規定從一重之連續攜帶兇器竊盜
    罪處斷。被告有事實欄所載之曾受有期徒刑執行完畢之情形
    ，有臺灣高等法院被告前案紀錄表在卷可按，其於受有期徒
    刑執行完畢五年以內，再犯本件有期徒刑以上之罪，為累犯
    ，依刑法第四十七條規定遞加重其刑。爰審酌被告素行不佳
    、有多次竊盜前科、仍不知悔改，犯下多起竊盜犯行、犯罪
    目的、手段，漠視他人財產權、危害社會秩序、犯罪所獲利
    益，暨犯後供認無隱等一切情狀，量處如主文所示之刑，資
    為懲儆。先後扣案之鑰匙一支、鑰匙一串（六支），均為被
    告所有，供竊盜機車所用之物；「壬○○」重型機車駕駛執
    照上「丁○○」照片一張，為被告所有，供變造特種文書所
    用之物，業據被告供認在卷，均依刑法第三十八條第一項第
    二款規定宣告沒收。另供竊盜所用之六角扳手一支，被告否
    認為其所有，辯稱係向吳員目借用，並無證據證明為被告所
    所之物，不予宣告沒收。其餘扣案之砂輪機一台、砂輪片一
    盒、鐵條一支、扳手六支、鴨舌帽一頂、口罩一個、頭燈一
    個、油壓剪二把、鋸子一把等物，均非為被告供犯罪所用或
    預備供犯罪所用之物，均不予宣告沒收。
三、案件曾經判決確定者，應為免訴之判決，係以同一案件已經
    法院為實體上之確定判決，該被告應否受刑事制裁，既因前
    次判決而確定，不能更為其他有罪或無罪之實體上裁判，此
    項原則，關於實質上一罪或裁判上一罪，其一部事實已經判
    決確定者，對於構成一罪之其他部分，固亦均應適用。但此
    種事實係因審判不可分之關係，在審理事實之法院就全部犯
    罪事實，依刑事訴訟法第二百六十七條規定，本應予以審判
    ，故其確定判決之既判力自應及於全部之犯罪事實。查判決
    應宣示之，但不經言詞辯論之判決，不在此限，刑事訴訟法
    第二百二十四條第一項定有明文。又裁判製作裁判書者，除
    有特別規定外，應以正本送達於當事人、代理人、辯護人及
    其他受裁判之人，同法第二百二十七條第一項亦有明定。是
    裁判如經宣示者，於宣示時對外發生效力；如未經宣示、公
    告時，則於該裁判送達於當事人、代理人、辯護人或其他受
    裁判之人時，始對外發生裁判之效力。而經宣示之判決，於
    最後審理事實法院宣示判決後始行發生之事實，既非該法院
    所得審判，即為該案判決之既判力所不及，其既判力對於時
    間效力之範圍，固應以最後審理事實法院之宣示判決日為判
    斷之標準，因而經宣示得上訴於高等法院之第一審刑事判決
    ，如未據上訴，其既判力之時點，固應至宣判之日。惟若第
    一審之判決，因未經言詞辯論，而未宣示及對外公告，嗣該
    判決送達後，因未上訴而確定，該判決因未經宣示及公告，
    應以其正本最先送達於當事人之時，對外發生效力，而以之
    為該判決確定既判力範圍之時點。被告前於九十三年十一月
    二十五日十三時四十分許，在臺北縣新莊市○○路九十四巷
    五十七號前，竊取陳傑君所有之車號ＪＢ九－二三七號機車
    ，經本院於九十四年一月二十四日以九十三年度簡字第五八
    五七號判決拘役五十九日，如易科罰金，以三百元折算一日
    。該判決於九十四年二月十五日送達檢察官，同年二月二十
    四日送達被告（九十四年一月三十一日未合法送達），當事
    人均未上訴而於同年三月十六日確定，有臺灣高等法院被告
    前案紀錄表、本院九十三年度簡字第五八五七號影卷及該判
    決之送達證書附於該案卷可稽。該簡易判決因未經言詞辯論
    ，而未對外宣示或公告，依前開說明，該確定判決既判力之
    時點，應以該判決正本送達檢察官之九十四年二月十五日為
    準。是犯罪事實一之(二)附表編號一、二所示之犯行，犯罪時
    間雖在前開判決確定之前，然在既判力時點之後，不受前開
    確定判決既判力所及，本院自得一併審究，附此敘明。
三、末按除被告所犯為死刑、無期徒刑、最輕本刑為三年以上有
    期徒刑之罪或高等法院管轄第一審案件者外，於前條第一項
    程序進行中，被告先就被訴事實為有罪之陳述時，審判長得
    告知被告簡式審判程序之旨，並聽取當事人、代理人、辯護
    人及輔佐人之意見後，裁定進行簡式審判程序，刑事訴訟法
    第二百七十三條之一第一項定有明文。查本件被告涉犯之加
    重竊盜罪，法定本刑非最輕本刑為三年以上有期徒刑之罪，
    且被告就被訴事實為有罪之陳述，經告知被告簡式審判程序
    之旨，公訴人及被告對於本件改依簡式審判程序審理亦均表
    示無意見，是本院即依前揭刑事訴訟法規定，裁定本件進行
    簡式審判程序，附此敘明。
據上論斷，應依刑事訴訟法第二百七十三條之一第一項、第二百
九十九條第一項前段，刑法第五十六條、第三百二十一條第一項
第三款、第二百十二條、第五十五條、第四十七條、第三十八條
第一項第二款，罰金罰鍰提高標準條例第一條前段，判決如主文
。
本案經檢察官朱立豪到庭執行職務。
中　　華　　民　　國　　94　　年　　9 　　月　　21　　日
                  刑事第十七庭  法　官  絲鈺雲
以上正本證明與原本無異
如不服本判決應於送達後10日內向本院提出上訴狀
                                書記官　葉子榕
中　　華　　民　　國　　94　　年　　9 　　月　　21　　日
附錄本案論罪科刑法條全文：
刑法第三百二十一條
犯竊盜罪而有左列情形之一者，處六月以上、五年以下有期徒刑
：
一  於夜間侵入住宅或有人居住之建築物、船艦或隱匿其內而犯
之者。
二  毀越門扇、牆垣或其他安全設備而犯之者。
三  攜帶兇器而犯之者。
四  結夥三人以上而犯之者。
五  乘火災、水災或其他災害之際而犯之者。
六  在車站或埠頭而犯之者。
前項之未遂犯罰之。
刑法第二百十二條
偽造、變造護照、旅券、免許證、特許證及關於品行、能力服務
或其他相類之證書、介紹書，足以生損害於公眾或他人者，處一
年以下有期徒刑、拘役或三百元以下罰金。
附表：
┌──┬─────┬───────┬───┬───────┬─────┬──────┐
│編號│時      間│  地       點 │被害人│  竊 取 財 物 │ 尋獲時間 │尋 獲 地 點 │
├──┼─────┼───────┼───┼───────┼─────┼──────┤
│一  │94年2 月17│臺北縣新莊市長│蔡文德│休閒服、休閒褲│94年5月6日│休閒服三件、│
│    │日凌晨5時 │青街1號CZ─427│      │（價值約新臺幣│15時許    │休閒褲二件，│
│    │許        │8號自小貨車內 │      │〈下同〉15萬元│          │在臺北縣三重│
│    │          │              │      │ ）           │          │市○○○路19│
│    │          │              │      │              │          │巷1 號3 樓起│
│    │          │              │      │              │          │出          │
├──┼─────┼───────┼───┼───────┼─────┼──────┤
│二  │94年 3月15│臺北縣三重市環│甲○○│帽子、雨傘、襪│94年5月6日│帽子一頂、襪│
│    │日7時許   │河南路221巷3號│      │子、圍巾、手帕│15時許    │子十雙，在上│
│    │          │前之3G─8611號│      │（價值約40萬元│          │址起出      │
│    │          │自小貨車內    │      │）            │          │            │
├──┼─────┼───────┼───┼───────┼─────┼──────┤
│三  │94年4月底 │臺北縣三重市中│黃詩涵│DMW ─108 號輕│94年5月6日│臺北縣三重市│
│    │某日中午  │正南路250巷2弄│      │型機車（價值約│18時30分許│光明路32巷19│
│    │          │巷口          │      │1萬元）       │          │弄17號旁    │
├──┼─────┼───────┼───┼───────┼─────┼──────┤
│四  │94年 4月27│臺北縣新莊市幸│壬○○│壬○○重型機車│94年5月6日│重型機車駕駛│
│    │日 7時30分│福路671巷6號旁│      │駕駛執照、7N─│15時許    │執照在丁○○│
│    │許        │之7N─2547號自│      │2547號自小貨車│          │身上起出    │
│    │          │小貨車內      │      │行車執照、電話│          │            │
│    │          │              │      │聯絡簿乙本    │          │            │
├──┼─────┼───────┼───┼───────┼─────┼──────┤
│五  │94年5月初 │臺北縣三重市文│羅秀美│GGL─540號重型│94年5月6日│臺北縣三重市│
│    │某日傍晚  │化南路15巷口  │丙○○│機車（價值約 5│18時10分許│文化南路15巷│
│    │          │              │      │千元）        │          │80號旁      │
├──┼─────┼───────┼───┼───────┼─────┼──────┤
│六  │94年5月4日│臺北縣新莊市新│丙昌商│3T─2727號自小│94年5月4日│（貨車在臺北│
│    │凌晨 5時40│莊國小前      │行    │貨車（價值約15│          │縣新莊市中港│
│    │分許      │              │庚○○│萬元）（內裝有│          │路為車主自行│
│    │          │              │      │香煙、啤酒及飲│          │尋獲）香菸二│
│    │          │              │      │料）          │          │條在編號一住│
│    │          │              │      │              │          │址為警尋獲。│
├──┼─────┼───────┼───┼───────┼─────┼──────┤
│七  │94年5月5日│臺北縣三重市大│己○○│FXE─783號重型│94年5月6日│臺北縣三重市│
│    │17時許    │同南路101 巷15│      │機車（價值約8 │17時30分許│大同南路81巷│
│    │          │弄4號前       │      │千元）        │          │26弄2號旁   │
├──┼─────┼───────┼───┼───────┼─────┼──────┤
│八  │94年5月6日│臺北縣三重市後│乙○○│HI─3325號自小│94年5月6日│臺北縣中和市│
│    │凌晨4時許 │竹圍街三重商工│      │貨車（價值約 2│6時30分許 │新生街13巷 9│
│    │          │旁            │      │萬元）（內裝有│          │號前尋獲貨車│
│    │          │              │      │榴槤、綠色攤位│          │（另在同日21│
│    │          │              │      │鐵架）        │          │時許在吳員目│
│    │          │              │      │              │          │位於臺北縣新│
│    │          │              │      │              │          │莊市○○街71│
│    │          │              │      │              │          │號之1 家中起│
│    │          │              │      │              │          │出綠色鐵架）│
├──┼─────┼───────┼───┼───────┼─────┼──────┤
│九  │94年5月6日│臺北縣中和市建│戊○○│P36─271號重型│94年5月6日│臺北縣三重市│
│    │7時許     │六路61號前    │      │機車（價值約 2│17時許    │大同南路19巷│
│    │          │              │      │萬元）        │          │16號旁      │
└──┴─────┴───────┴───┴───────┴─────┴──────┘
